臺灣高等法院臺中分院民事判決　九十年度保險上字第二號
　　　上　訴　人　癸○○
　　　送達代收人　辰○○
　　　法定代理人　董大勇
　　　訴訟代理人　庚○○
　　　　　　　　　子○○
　　　法定代理人　丁○○
　　　訴訟代理人　戊○○
　　　　　　　　　卯○○
　　　法定代理人　丙○○
　　　訴訟代理人　辛○○
　　　　　　　　　巳○○
　　　法定代理人　乙○○
　　　訴訟代理人　寅○○
　　　　　　　　　丑○○
　　　法定代理人　甲○○
　　　訴訟代理人　己○○
　　　　　　　　　壬○○
右當事人間給付保險金事件，上訴人對於中華民國八十九年十一月十四日臺灣臺中地
方法院八十九年度保險字第二六號第一審判決提起上訴，本院判決如左：
      主      文
上訴駁回。
第二審訴訟費用由上訴人負擔。
      事實及理由
一、本件被上訴人瑞士商蘇黎世人壽保險股份有限公司臺灣分公司（以下稱蘇黎世保
    險公司）法定代理人原係張文偉，嗣變更為丁○○，被上訴人蘇黎世保險公司具
    狀聲明由現任法定代理人丁○○承受訴訟，被上訴人美商美國安泰人壽保險股份
    有限公司臺灣分公司（以下稱安泰保險公司）法定代理人原係潘燊昌，嗣變更為
　　乙○○，被上訴人安泰保險公司具狀聲明由現任法定代理人乙○○承受訴訟，於
　　法均無不合，應予准許。
二、上訴人主張：上訴人前曾分別於附表所示時間，向被上訴人太平產物保險股份有
　　限公司（以下稱太平保險公司）、蘇黎世保險公司（承受美商寰宇人壽保險股份
　　有限公司台灣分公司營業）、安泰保險公司、新光人壽保險股份有限公司（以下
　　稱新光保險公司）、美商大都會人壽保險股份有限公司（以下稱大都會保險公司
　　），投保如附表編號二、六、七、八、十、十二、十三、十四、十六號所示之保
　　險金額不等之旅行平安險及意外險。其後，上訴人於八十七年三月十四日參加由
　　名勝旅行社股份有限公司舉辦至菲律賓旅遊，於同月十七日晚間九時許，上訴人
　　在所投宿之菲律賓宿霧市瑪麗佑旅館附近閒逛時，不幸遭遇搶匪，因上訴人當時
　　未帶錢包出門，搶匪強盜未果，竟向上訴人臉部潑灑不明液體洩憤，上訴人左眼
　　因此疼痛甚劇，乃趕回旅館以大量清水沖洗，並由領隊曾毓桂陪同上訴人至當地
　　醫院就診，返台後持續治療，惟並未見好轉，反而日益惡化，不幸於八十七年四
　　月、五月間失明，目前視力只有０．０一，依兩造所簽訂之上開保險契約約定，
　　一目失明，被上訴人應賠償全部保險金之百分之三十五，被上訴人自應依約給付
　　上訴人保險金等情，本於兩造間之保險契約關係，求為命：(一)被上訴人太平保險
　　公司應給付新台幣（下同）三百五十萬元；(二)被上訴人蘇黎世保險公司應給付四
　　百九十萬元；(三)被上訴人安泰保險公司應給付八百零五萬元；(四)被上訴人新光保
　　險公司應給付三百五十萬元；(五)被上訴人大都會保險公司應給付六百三十萬元，
　　及加付各自起訴狀繕本送達翌日起計算之法定遲延利息與上訴人之判決。
三、被上訴人則以：上訴人對同一保險事故，先後或同時間向如附表所載之保險公司
　　投保意外險及旅行平安保險，惟對被上訴人之書面訊問，除告知安泰保險公司，
　　投保全美人壽保險股份有限公司及喬治亞人壽保險公司外，對其餘投保部分則予
　　隱匿，而對其餘被上訴人均未將投保其他保險公司之事實通知，故意隱匿，顯屬
　　惡意複保險，依法為無效。又上訴人所述遭人以不明液體潑灑情節不合常理，顯
　　然並非外來突發之意外事故，且上訴人左眼視力減退至０．０一，並非其所稱遭
　　不明人士潑灑不明液體所致，即非外來突發之意外事故所造成，與約定應付保險
　　金之要件不合，自不負給付保險金責任等語。資為抗辯。
四、上訴人主張向被上訴人太平保險公司、蘇黎世保險公司、安泰保險公司、新光保
　　險公司、大都會保險公司投保如附表編號二、六、七、八號所示之意外險，編號
　　十、十二、十三、十四、十六號所示之旅行平安險，此有各該保險公司之投保資
　　料在卷可稽（見原審卷(一)五五至一○○頁、一二五至一四○頁、一四九至一六六
　　頁、本院卷(二)二七至三三頁），並為被上訴人所不爭執，自堪信為真實。
五、被上訴人雖主張上訴人係惡意複保險，其向被上訴人所投保之附表所示之保險均
　　無效云云，惟按複保險通知義務之規定，係因財產保險之目的在填補損害，有損
　　害始有賠償，被保險人不得為超額賠償請求，亦不得以複保險為變相之超額保險
　　，以防道德危險之發生，為使保險人於承保前即得就保額是否超逾，危險是否過
　　分集中等為評估，以決定是否承保，故課予要保人以複保險通知之義務。反之，
　　人身保險因人身無法以經濟上利益估定其價值，自無賠償超逾損害之情形，即無
　　超額賠償可言，此觀人身保險之保險給付，多採定額給付理賠，而不計被保險人
　　實際經濟損害若干自明。人身既屬無價，倘保險法有關複保險之規定於人身保險
　　亦有其適用，要保人為複保險依保險法第三十六條之規定通知保險人，則於保險
　　事故發生時，依保險法第三十八條之規定，各保險人僅就其所保金額負比例分擔
　　之責，其賠償總額不得超過「保險標的」之價值，此不僅與人身保險為定值保險
　　、定額理賠之本質有違，且將人身價值區限於某一價格，自屬輕蔑人類之生命、
　　身體。是複保險通知義務之規定，雖列於保險法總則章，其適用範圍應僅限於財
　　產保險，而不及於人身保險（最高法院八十七年度台上字第一六六六、八二一號
　　、八十六年度台上字第三０七五、三二二號判決參照）。是被上訴人主張上訴人
　　所投保之如附表所示之保險，係惡意複保險，應為無效云云，不足採取。
六、按當事人主張有利於己之事實，就其事實有舉證之責任，民事訴訟法第二百七十
　　七條定有明文。又「民事訴訟如係由原告主張權利者，應先由原告負舉證之責，
　　若原告先不能舉證，以證實自己主張之事實為真實，則被告就其抗辯事實即令不
　　能舉證，或其所舉證據尚有疵累，亦應駁回原告之請求」，最高法院十七年上字
　　第九一七號著有判例。又保險契約乃最大之善意契約，首重善意，以避免道德危
　　險之發生，凡契約之訂立及保險事故之發生，有違背善意之原則者，保險人即得
　　據以拒責任。本件上訴人與被上訴人太平保險公司、蘇黎世保險公司（承受美
　　商寰宇人壽保險股份有限公司台灣分公司營業）、新光保險公司、安泰保險公司
　　、大都會保險公司所簽訂之旅行平安保險保單條款第二條、第五條約定「被保險
　　人於本契約有效期間內，因遭受外傷害事故，致其身體遭受傷害而致殘廢或死亡
　　時，依照本契約的約定，給付保險金。」（見原審卷(一)五八、九五、一二五、一
　　五一頁、本院卷(二)三一頁）；與被上訴人蘇黎世保險公司、安泰保險公司、大都
　　會保險公司所簽訂之意外傷害保險保單條款第二條、第四條、第八條，均係以被
　　保險人於保險契約有效期間內，遭遇外來突發的意外傷害事故，致其身體蒙受傷
　　害因而殘廢為限（見原審卷(一)八三、一六二頁、本院卷(二)三０頁），保險人始負
　　給付保險金之責任。茲上訴人主張於上述時地遭不明歹徒以不明液體潑灑左眼，
　　致左眼視力減退至０．０一，而左眼視力減退至０．０一可能造成之原因，並不
　　只外來突發之意外一端，亦有出於道德危險或其他者，故自仍應由上訴人就權利
　　發生事實即其所主張出於不明歹徒襲傷之外來突發之意外事實為舉證。是上訴人
　　主張被上訴人應給付殘廢保險金，依舉證責任分配原則，自應就其左眼視力減退
　　至０．０一，係因遭遇外來之突發意外事故舉證。上訴人以依經驗法則，人體受
　　有此類傷害，不外自殘（非意外）與意外所致，而意外所致者為常態事實，自殘
　　者為變態事實。依舉證責任分配之原則，指此上訴人之傷害非屬意外之變態事實
　　，應由被上訴人負舉證責任，自無可取。
七、玆就上訴人所舉出之證據說明，上訴人左眼視力減退至０．０一是否因遭遇外來
　　之突發意外事故所造成，分述如后：
　(一)上訴人固提出之曾毓桂領隊報告書、診斷證明書、宿霧市醫院病歷資料及菲律賓
　　國家警察宿霧市警察辦公室警察第四分局證明書為證（見原審卷(一)一一二至一一
　　九頁）。惟該診斷證明書、病歷資料僅能證明其所受之傷害，並不能證明其受傷
　　之原因出於外來突發之意外事故；領隊報告書、菲律賓警察局所開立之證明，均
　　未經製作人調查，僅憑上訴人之片面陳述所製作，自不能證明其受傷之原因出於
　　外來突發之意外事故。
  (二)上訴人為此次出國，即投保旅行平安保險，合計達八千萬元之鉅額旅行平安險，
　　再加上意外險，合計達一億二千餘元（詳見附表），其投保之金額遠高於一般人
　　參加旅行，所投保之旅行平安保險之保險金額。
  (三)據上訴人於原審稱：「他（指歹徒）即拿液體的東西潑我的左眼及四周有紅腫‧
    ‧‧歹徒站在左前方兩、三步間距‧‧‧不知歹徒要潑東西所以沒有閃躲‧‧‧
    眼睛周遭紅腫‧‧‧」（見原審卷(一)五三頁）；「‧‧用左手潑」「‧‧‧出事
    地點有路燈，也有人在附近‧‧出事時所穿的衣服記得沒有破損‧‧‧」（見原
　　審卷(一)一八七、一八八頁），其於本院準備程序中稱：「‧‧‧八、九點後就下
　　樓打電話回家，但因先生不在家無人接聽，因此我就走到外面隔一條馬路的公園
　　走，當時我身上並沒有帶任何東西，也沒有帶腰包及皮包，不到幾分鐘從我前方
　　有一位年輕男人向我走來，並向我要錢，我把身上的小口袋打開給他看告訴他我
　　並沒有錢，當時他手插在口袋，後來他的手從口袋伸出來並用液體向我潑過來，
　　我隨即跑回飯店，當時感覺眼睛灼熱，趕緊用水沖‧‧‧」「沒有注意到被潑灑
　　的液體到底有多少，而我穿的背心並沒有變色」（見本院卷(二)四二頁），歹徒意
　　在強盜財物，竟於上訴人稱沒錢時，未進一步採取強盜手段，僅向上訴人潑灑不
　　明液體，且上訴人遭歹徒侵襲，竟未呼叫或向路人求援，均與常情不符。再者，
　　歹徒所持有之不明液體既然從口袋取出，應有片刻時間，其竟未予防範，且歹徒
　　在兩、三步潑灑液體，潑灑之面積不可能僅及於左眼及四周，而未及於衣服及身
　　體其他部位，亦有悖常情。是否確有所言之歹徒存在﹖亦堪值疑。是以，上訴人
　　所述被害經過，有如上述諸多疑點無以澄清，或與經驗法則不符，自難以上訴人
　　提出之曾毓桂領隊報告書、診斷證明書、宿霧市醫院病歷資料及菲律賓國家警察
　　宿霧市警察辦公室警察第四分局證明書，認定上訴人左眼視力減退至０．０一是
    遭遇外來之突發意外事故所造成。
八、再就上訴人所述於八十七年三月十七日受傷後至各醫院治療之病歷資料，審究上
    訴人目前視力減退至０‧０一是否與其所述為不明液體潑灑有關，分述如后：
  (一)上訴人主張於八十七年三月十七日晚間九時，在菲律賓遭遇搶匪，以不明液體向
　　其臉部、眼部潑灑，其於當日至菲律賓Cebu　Doctors'　Hospital治療，病歷僅
　　記載上訴人結膜充血、視力０．四，眼球運動瞳孔大小，及對光反應、角膜水晶
　　及視網膜等均正常，有診斷書可稽（見原審卷(一)三七七至三七八頁）。並據證人
　　即醫師瞿錦春證稱：「．．我看到菲律賓醫院的病歷記載當時病發時只是結膜充
　　血，算是輕微症狀．．。其他記載視力○‧四（五十分之二十）、眼球運動、瞳
　　孔大小及對光的反應、角膜、水晶體及視網膜等都正常，病人癒後情況良好，不
　　會惡化導致失明。在菲律賓診斷書上沒有提到化學性灼傷，也沒有眼瞼受傷的記
　　載‧‧‧」等語（見原審卷二０八頁），可知上訴人之左眼受傷後初次於菲律賓
　　就診時，病歷記載只是結膜充血，並無化學性灼傷之記載，且眼球運動、瞳孔大
　　小及對光的反應、角膜、水晶體及視網膜等均正常，而當時之視力尚有裸視○‧
　　四。
　(二)上訴人返台後，於八十七年三月十九日至啟明眼科聯合診所治療，僅結膜輕微充
　　血，有該診所病歷可稽（見原審卷(一)三七九頁）；於八十七年四月八日至四月二
　　十三日至光田綜合醫院大甲分院門診三次，該院於四月二十三日出具之診斷書醫
　　師囑言載明「病人（即上訴人）目前視力右眼裸視０‧八，矯正後一‧０，左眼
　　裸視０‧四，矯正後０‧七」（見原審卷(一)一七四頁），八十七年四月十日至國
　　軍台中總醫院門診，診斷為左眼結膜炎（見原審卷(一)三二八頁）。
　(三)原法院於八十八年度保險字第一一號，上訴人與美商全美人壽保險股份有限公司
　　台灣分公司給付保險金事件，向台中榮民總醫院查詢上訴人視力減退之原因，據
　　該院九十年四月二十六日以九十中榮眼字第十二號函稱「依所附各醫院病歷記載
　　，徐女士（即上訴人）於八十七年三月十七日，於菲律賓遭受不明液體濆灑臉部
　　及左眼就醫，當時左眼裸視０．五（應為０．四之誤），矯正後視力一．０，無
　　角膜異常記載，復於八十七年三月十八日於啟明眼科及八十七年四月八日光田醫
　　院，八十七年四月十日國軍八０三總醫院檢查，左眼角膜均正常，故研判目前徐
　　女士（即上訴人）左眼視力減退，與其所稱遭不明液體潑灑無關」等語，此經本
　　院調取該事件查明屬實，並有影印之該函在卷可稽（見本院卷(二)一三○頁）。
  (四)證人即醫師瞿錦春證稱：「病人（按上訴人於八十七年十二月十一日）上午至診
    所時角膜中間有一點水腫現象，角膜周邊有輕微發炎現象、左眼視力在眼前四十
    公分距離可以辨別手指頭數目，視力○‧○一以下，．．依據當時判斷距離她三
    月受傷已有一段時間，輕微之化學性灼傷應是三個禮拜內可痊癒，強酸、強鹼的
    話會伴隨角膜病變，但是當時她來就診的症狀並不是灼傷引起的，因為這種症狀
    不可能延續九個月存在（指輕微灼傷，不可能以前好，後來又變壞），嚴重的灼
    傷會在受傷後很快出現病情。．．我看到菲律賓醫院的病歷記載當時病發時只是
　　結膜充血，算是輕微症狀．．。學理上原告（即上訴人）目前症狀與八十七年三
　　月十七日的受傷沒有關聯，如果現在的失明是當時造成的話，當時角膜會有明顯
　　病變，不可能當時好，等到後來才發生失明。八十七年四月二十三日診斷書右下
　　方記載裸視左眼○‧四，用近視一百度鏡片矯正，左眼○‧七，當時沒失明。視
　　覺誘發電位檢查是從視網膜到視神經到大腦反應都正常，從這個檢查可知視神經
　　沒有病變正常．．。」等語（見原審卷(一)二０七至二０九頁）。
  (五)由上所述，顯然上訴人目前視力減退至０‧０一，與其所述為不明液體潑灑無關
    。
　(六)至於台中榮民總醫院於八十九年五月十日，九十年三月二十九日以九十中榮眼字
　　第十二號函稱「．．．其視力減退應為化學性角膜灼傷」「徐女土（即上訴人）
　　於九十年三月二十一日至本院眼科門診檢查，結果係患眼角膜水腫，由於時間久
　　遠，已無法由目前病情判定，亦無法排除是否因遭受不明液體潑灑所致」等語（
　　見原審卷(一)二一四），係以上訴人至該院門診治療時之情況予以函復法院。與上
　　開九十年四月二十六日函，就上訴人在菲律賓及回國後於各醫院檢查之病歷資料
　　一併研判而為函覆原法院比較，自應以其後即九十年四月二十六日函所為上開研
　　判較為正確可採，則該院八十九年五月十日、九十年三月二十九日以九十中榮眼
　　字第十二號函，即不足採。又上訴人所提出之光田醫院診斷書中，八十七年五月
　　十一日起，即診斷為「疑視神經病變」，並於八十七年五月十八日初次診斷為眼
　　神經麻痺、視神經炎、角膜炎、鞏膜炎，並自八十七年六月八日起至八十七年九
　　月五日止共十一次之門診診斷皆為「角膜炎、鞏膜炎、視神經病變、視神經萎」
　　，且直至八十七年九月二十五日於該院之最後一次門診診斷亦為「視神經病變、
　　視神經萎」（見原審卷(一)三八三至三九四頁），而「角膜化學性灼傷一般不會造
　　成視神經受損」亦經光田醫院函覆屬實（見原審卷(一)二一二頁），況因懷疑視神
　　經病變，上訴人經中國醫藥學院附設醫院，作視覺誘發電位檢查結果正常，有該
　　院診斷證明書在卷可憑（見原審卷三九九頁），是光田醫院之診斷並不能為有利
　　於上訴人之認定。又上訴人另請求將病歷資料送台大醫院鑑定，因事證已明，核
　　無再送鑑定之必要。而上訴人參加旅遊之領隊曾毓桂並未目睹事件發生，自無傳
　　訊之必要。
九、綜上所述，上訴人之舉證，不能證明所受之傷害係遭不明歹徒襲擊之外來突發之
　　意外事故所造成，則其請求與上開請求給付殘廢保險金條款約定不合，被上訴人
　　自無給付保險金之義務。從而，上訴人依保險契約訴請被上訴人各給付如聲明之
　　保險金及法定遲延利息，即無理由，其假執行之聲請即失所依附，亦不應准許。
　　原審為上訴人敗訴之判決，核無不合，上訴論旨指摘原判決不當，為無理由，應
　　予駁回。本件事證已臻明確，兩造其餘攻擊防禦方法，與本件判決結果並無影響
    ，毋庸逐一論述。
據上論結，本件上訴為無理由，依民事訴訟法第四百四十九條第一項、第七十八條，
判決如主文。
中　　　華　　　民　　　國　　九十一　　年　　　四　　　月　　 十七　　 日
~B1民事第六庭審判長法　官　吳火川
~B2　　　　　　　　法　官　吳惠郁
~B3　　　　　　　　法　官　饒鴻鵬
右為正本係照原本作成。
如對本判決上訴，須於收受判決送達後二十日內向本院提出上訴書狀，其未表明上訴
理由者，應於提出上訴後二十日內向本院提出上訴理由書（須按他造人數附具繕本）
，並繳納送達用雙掛號郵票拾份（每份參拾肆元）。
上訴時應提出委任律師或具有律師資格之人之委任狀；委任有律師資格者，另應附具
律師及格證書及釋明委任人與受任人有民事訴訟法第四百六十六條之一第一項但書或
第二項（詳附註）所定關係之釋明文書影本。
~B 　 　　　　　　書記官　陳三軫
中　　　華　　　民　　　國　　九十一　　年　　　四　　　月　　 十八　　 日
附註：
民事訴訟法第四百六十六條之一（第一項、第二項）
對於第二審判決上訴，上訴人應委任律師為訴訟代理人。但上訴人或其法定代理人具
有律師資格者，不在此限。
上訴人之配偶、三親等內之血親、二親等內之姻親，或上訴人為法人、中央或地方機
關時，其所屬專任人員具有律師資格並經法院認為適當者，亦得為第三審訴訟代理人
。
                                                                        Ｂ
附表：
┌──┬──────────┬─────┬─────────────┬───────────┐
│編號│投　　保　　時　　間│保　險　人│保險種類及保險金額(新台幣)│ 保　　險　　期　　間 │
├──┼──────────┼─────┼─────────────┼───────────┤
│ 一 │八十五年三月二十六日│喬治亞　　│壽險二百萬元附加意外險八百│　　　　　　　　　　　│
│　　│　　　　　　　　　　│保險公司　│萬元　　　　　　　　　　　│　　　　　　　　　　　│
├──┼──────────┼─────┼─────────────┼───────────┤
│ 二 │八十五年三月二十八日│安泰　　　│定期壽險一百萬元附加意外險│　　　　　　　　　　　│
│　　│　　　　　　　　　　│保險公司　│五百萬元　　　　　　　　　│　　　　　　　　　　　│
├──┼──────────┼─────┼─────────────┼───────────┤
│ 三 │八十五年五月八日　　│全美　　　│定期壽險一百萬元、終身壽險│　　　　　　　　　　　│
│　　│　　　　　　　　　　│保險公司　│一百萬元附加意外險五百萬元│　　　　　　　　　　　│
├──┼──────────┼─────┼─────────────┼───────────┤
│ 四 │八十六年一月十四日　│全美    　│意外險五百萬元　　　　　　│　　　　　　　　　　　│
│　　│　　　　　　　　　　│保險公司　│    　　　　　　　　　　　│　　　　　　　　　　　│
├──┼──────────┼─────┼─────────────┼───────────┤
│ 五 │八十七年一月二十一日│全美    　│意外險五百萬元　　　　　　│　　　　　　　　　　　│
│　　│　　　　　　　　　　│保險公司　│    　　　　　　　　　　　│　　　　　　　　　　　│
├──┼──────────┼─────┼─────────────┼───────────┤
│ 六 │八十七年一月二十一日│大都會    │定期壽險二百萬元附加意外險│　　　　　　　　　　　│
│　　│　　　　　　　　　　│保險公司　│八百萬元　　　　　　　　　│　　　　　　　　　　　│
├──┼──────────┼─────┼─────────────┼───────────┤
│ 七 │八十七年一月二十三日│安泰    　│意外險八百萬元　　　　　　│八十七年一月二十三日至│
│　　│　　　　　　　　　　│保險公司　│　　　　　　　　　　　　　│八十八年一月二十三日　│
├──┼──────────┼─────┼─────────────┼───────────┤
│ 八 │八十七年二月五日　　│蘇黎世    │定期壽險一百五十萬元附加意│八十七年二月五日至一○│
│　　│　　　　　　　　　　│保險公司　│外險二百萬元(海外加倍給付)│七年二月五日　　　　　│
├──┼──────────┼─────┼─────────────┼───────────┤
│ 九 │八十七年三月九日　　│全美    　│旅行平安險一千萬元　　　　│　　　　　　　　　　　│
│　　│　　　　　　　　　　│保險公司　│    　　　　　　　　　　　│　　　　　　　　　　　│
├──┼──────────┼─────┼─────────────┼───────────┤
│ 十 │八十七年三月九日　　│安泰    　│旅行平安險一千萬元　　　　│八十七年三月十四日起　│
│　　│　　　　　　　　　　│保險公司　│　　　　　　　　　　　　　│六日　　　　　　　　　│
├──┼──────────┼─────┼─────────────┼───────────┤
│十一│八十七年三月九日　　│喬治亞    │旅行平安險一千萬元　　　　│　　　　　　　　　　　│
│　　│　　　　　　　　　　│保險公司　│    　　　　　　　　　　　│　　　　　　　　　　　│
├──┼──────────┼─────┼─────────────┼───────────┤
│十二│八十七年三月九日　　│大都會    │旅行平安險一千萬元　　　　│八十七年三月十四日起　│
│　　│　　　　　　　　　　│保險公司　│　　　　　　　　　　　　　│六日　　　　　　　　　│
├──┼──────────┼─────┼─────────────┼───────────┤
│十三│八十七年三月十四日　│蘇黎世    │旅行平安險一千萬元　　　　│同右　　　　　　　　　│
│　　│　　　　　　　　　　│保險公司　│    　　　　　　　　　　　│　　　　　　　　　　　│
├──┼──────────┼─────┼─────────────┼───────────┤
│十四│八十七年三月十四日　│新光    　│旅行平安險一千萬元　　　　│同右　　　　　　　　　│
│　　│　　　　　　　　　　│保險公司　│    　　　　　　　　　　　│　　　　　　　　　　　│
├──┼──────────┼─────┼─────────────┼───────────┤
│十五│八十七年三月十四日　│中央保險  │旅行平安險一千萬元　　　　│　　　　　　　　　　　│
│　　│　　　　　　　　　　│公司      │　　　　　　　　　　　　　│　　　　　　　　　　　│
├──┼──────────┼─────┼─────────────┼───────────┤
│十六│八十七年三月十四日　│太平保險　│旅行平安險一千萬元　　　　│八十七年三月十四日起　│
│　　│　　　　　　　　　　│公司　　　│　　　　　　　　　　　　　│六日　　　　　　　　　│
└──┴──────────┴─────┴─────────────┴───────────┘
